【裁判字號】    98,訴,2158
【裁判日期】    980812
【裁判案由】    偽造文書等
【裁判全文】
臺灣臺中地方法院刑事判決              98年度訴字第2158號
公  訴  人  臺灣臺中地方法院檢察署檢察官
被      告  丁○○
上列被告因偽造文書等案件，經檢察官提起公訴（98年度偵字第
4988號），本院合議庭裁定改以簡式程序審理，判決如下：
    主    文
丁○○牙保贓物，處有期徒刑參月，如易科罰金，以新臺幣壹仟
元折算壹日；又共同犯行使偽造私文書罪，處有期徒刑肆月，如
易科罰金，以新臺幣壹仟元折算壹日，附件所示偽造之「姚成益
」署押貳枚沒收。應執行有期徒刑伍月，如易科罰金，以新臺幣
壹仟元折算壹日，附件所示偽造之「姚成益」署押貳枚沒收。
    犯罪事實及理由
一、丁○○為圖抵償其積欠王姓成年男子之債務新臺幣1 萬餘元
    ，明知未懸掛車牌之自小客車2台【原車牌號碼為：EB-8465
    號（引擎號碼：YLN331GXI31612號，係丙○○所管理使用，
    原停放在臺中縣豐原市○○路與文賢街，於民國98年1 月24
    日8時50分許發現失竊）及RG-3057號（引擎號碼：YLN331GL
    01560 號，原停放在臺中縣豐原市○○○道○段389號，於98
    年1月23日7時20分許發現失竊）】，係屬來路不明之贓物，
    竟基於牙保贓物之犯意，於98年1 月21日洽請不知情之李文
    宏介紹買主，經李文宏覓得不知情之買主甲○○後，即與王
    姓成年男子共同基於行使偽造文書、詐欺取財之犯意聯絡，
    由丁○○於98年1月23日17時許，前往上開2台車子停放之處
    所即臺中縣神岡鄉○○○路22號前，自稱為「姚成益」，並
    提示3165- SC號自用小客車95年之汽車燃料使用費繳納通知
    書、交通部公路總局自行收納款項收據，及PJ- 1085號97年
    全期汽車燃料使用費繳納通知書、97年全期使用牌照稅繳款
    書、統一發票予甲○○，向甲○○詐稱：該2 台未懸掛車牌
    之自小客車，原車牌號碼係3165-SC及PJ-1085號，以報廢車
    販售等語，甲○○不疑有他，因此陷於錯誤而同意以17000
    元購買，張佳睿隨即於附件所示之廢機動車輛讓渡切結書之
    立切結書人欄上，偽造「姚成益」之簽名各1 枚，表示係「
    姚成益」本人並有意售車，並交予甲○○而行使之，足以生
    損害於姚成益，甲○○因而當場交付17000 元予張佳睿。嗣
    因甲○○於98年2月4日將購得之車載往回收廠辦理報廢時，
    回收廠員工發現該2 台車之引警號碼均為失竊車輛而報警處
    理，經警循線查獲上情。
二、現行刑事訴訟法為保障被告之反對詰問權，排除具有虛偽危
    險性之傳聞證據，以求實體真實之發現，於該法第159條第1
    項明定被告以外之人於審判外之言詞或書面陳述，除法律有
    規定者外，不得作為證據。是被告以外之人於審判外之陳述
    ，除有同條第2 項之除外情形，或符合同法第159條之1至第
    159條之5，或其他法律有特別規定得為證據之情形者外，自
    不採為論罪之依據。簡式審判程序，貴在審判程序之簡省便
    捷，檢察官指出之證據方法，只要被告及辯護人無異議，即
    可使用，縱或是被告以外之人在審判外之陳述，亦得作為證
    據，是刑事訴訟法第159條第2項規定；「法院以簡式審判程
    序，不適用之」；第273條之2規定：「簡式審判程序之證據
    調查，不受第159條第1項…規定之限制」，是於簡式審判程
    序，有關傳聞證據之證據能力限制規定自無適用之餘地，合
    先敘明。
三、上開犯罪事實，業據證人丙○○、乙○○、李文宏、甲○○
    於警、偵訊時證述甚詳，復有失車─唯讀案件基本資料、車
    輛尋獲電腦輸入單、贓物認領保管單、車輛照片、廢機動車
    輛讓渡切結書、3165- SC號95年汽車燃料使用費繳納通知書
    、交通部公路總局自行收納款項收據及PJ- 1085號97年汽車
    燃料使用費繳納通知書、97年全期使用牌照稅繳款書、統一
    發票等在卷可稽，並據被告丁○○供承不諱，足徵被告之自
    白與事實相符，本件事證明確，被告犯行堪以認定。
四、核被告所為，係犯刑法第349條第2項之牙保贓物罪、刑法第
    216條、210條之行使偽造私文書罪及刑法第339條第1項之詐
    欺取財罪。其偽造署押之行為係偽造私文書之階段行為，而
    偽造私文書之低度行為應為行使之高度行為所吸收，均不另
    論罪。又被告出售車子時，假冒「姚成益」之名義為之，並
    於廢機動車輛讓渡切結書之立切結書人欄上偽造「姚成益」
    之簽名後持交甲○○，使甲○○誤信係姚成益本人有售車之
    意而交付買賣價款，係一行為觸犯行使偽造私文書罪及詐欺
    罪，為想像競合犯，應從一重之行使偽造私文書罪處斷，公
    訴人認係數罪併罰，容有未洽。被告就行使偽造私文書之犯
    行，與王姓之成年男子間有犯意之聯絡及行為之分擔，為共
    同正犯。被告所犯上開牙保贓物及行使偽造私文書二罪，犯
    意各別，行為互殊，應予分論併罰。爰審酌被告為抵償地下
    錢莊之債務而為本件犯行之動機、目的、犯罪所生之危害及
    犯後坦承犯行，態度良好等一切情狀，分別量處如主文所示
    之刑，並定其應執行刑及諭知易科罰金之折算標準。又附件
    所示偽造之「姚成益」署押計2枚，爰依刑法第219條之規定
    沒收。
五、依刑事訴訟法第273條之1第1項、第299條第1 項前段，刑法
    第28條、第55條、第210條、第216條、第339條第1項、第34
    9條第2項、第219 條、第41條第1項前段、第51條第5款，刑
    法施行第1條之1，判決如主文。
本案經檢察官李莉玲到庭執行職務
中    華    民    國    98    年    8     月    12    日
                  刑事第五庭  法  官  林慧英
以上正本證明與原本無異。
如不服本判決應於收受判決後10日內向本院提出上訴書狀，並應
敘述具體理由；其未敘述上訴理由者，應於上訴期間屆滿後20日
內向本院補提理由書（均須按他造當事人之人數附繕本）「切勿
逕送上級法院」。
                              書記官  廖碩薇
中    華    民    國    98    年    8     月    12    日
附錄論罪科刑法條
刑法第210條
偽造、變造私文書，足以生損害於公眾或他人者，處5 年以下有
期徒刑。
刑法第216條
行使第210條至第215條之文書者，依偽造、變造文書或登載不實
事項或使登載不實事項之規定處斷。
刑法第339條第1項
意圖為自己或第三人不法之所有，以詐術使人將本人或第三人之
物交付者，處5年以下有期徒刑、拘役或科或併科1千元以下罰金
。
刑法第339條第1項
意圖為自己或第三人不法之所有，以詐術使人將本人或第三人之
物交付者，處5年以下有期徒刑、拘役或科或併科1千元以下罰金
。
刑法第349條第2項
搬運、寄藏、故買贓物或為牙保者，處5 年以下有期徒刑、拘役
或科或併科1千元以下罰金。


司法院資訊處製作；財團法人民間司法改革基金會備份。
